lt-LT: Sporto prekės > Atletika > Beisbolas ir softbolas > Beisbolo kamuoliukai: Suvenyriniai ir dekoratyviniai beisbolo kamuoliukai; Tee-ball kamuoliukai ir mažesnės traumos rizikos beisbolo kamuoliukai
nl: Sportartikelen > Lichaamssporten > Honkbal en softbal > Honkballen: Souvenir- en fantasiehonkballen; Teeballs en veiligheidshonkballen
fi: Urheilutarvikkeet > Urheilu > Baseball ja softball > Baseball-pallot: Matkamuisto- ja erikoisbaseballpallot; T-ball-pallot ja turvabaseballpallot
de: Sportartikel > Athletik > Baseball & Softball > Baseball-Bälle: Souvenir- & Fan-Baseballs; Tee-Balls & verletzungsreduzierende Baseballs
da: Sportsartikler > Atletik > Baseball og softball > Bolde til baseball: Souvenir- og novelty-baseballs; Teeballs og baseballs med reduceret skadesrisiko
es: Equipamiento deportivo > Equipamiento para atletismo > Béisbol y sóftbol > Pelotas de béisbol: Pelotas de béisbol de colección y recuerdo; Pelotas de tee ball y pelotas de béisbol de impacto reducido
sk-SK: Športový tovar > Atletika > Bejzbal a softbal > Bejzbalové lopty: Suvenírové a originálne bejzbalové loptičky; Loptičky na odpalovanie a bejzbalové lopty so zníženým rizikom zranenia
ru: Спортивные товары > Соревновательный спорт > Бейсбол и софтбол > Бейсбольные мячи: Сувенирные и подарочные бейсбольные мячи; Мячи для тибола и безопасные бейсбольные мячи
th: อุปกรณ์กีฬา > การกีฬา > เบสบอลและซอฟท์บอล > เบสบอล: ลูกเบสบอลแฟนซีและของที่ระลึก; ลูกทีบอลและลูกเบสบอลแบบเซฟตี้
fr: Équipements sportifs > Divers sports > Base-ball et softball > Balles de baseball: Balles de baseball souvenirs et fantaisie; Balles de tee-ball et balles de baseball à impact réduit
ko: 스포츠용품 > 운동 > 야구/소프트볼 > 야구: 기념 및 노블티 야구공; 티볼 및 부상 방지용 야구공
hu: Sportszerek > Atlétika > Baseball és softball > Baseballok: Emléktárgy és ajándék baseball labdák; Tee ball labdák és sérüléscsökkentett baseball labdák
vi: Dụng cụ thể thao > Điền kinh > Bóng chày & Bóng mềm > Bóng chày: Bóng chày lưu niệm và độc lạ; Bóng chày đặt trên giá và bóng chày giảm chấn thương
nb: Sportsutstyr > Friidrett > Baseball og softball > Baseballer: Suvenir- og moroballer for baseball; Tee-baller og myke baseballer
en: Sporting Goods > Athletics > Baseball & Softball > Baseballs: Souvenir & Novelty Baseballs; Tee Balls & Reduced-Injury Baseballs
pl: Sprzęt sportowy > Sport > Baseball i softball > Piłki baseballowe: Pamiątkowe i gadżetowe piłki do baseballu; Piłki na stojak i bezpieczne piłki do baseballu
hr-HR: Sportska oprema > Atletika > Bejzbol i softbol > Loptice za bejzbol: Suvenir i moderne bejzbol lopte; Lopte za tee ball i bejzbol lopte s manjim rizikom od ozljeda
el: Αθλητικά είδη > Αθλητισμός > Mπέιζμπολ/σόφτμπολ > Μπάλες μπέιζμπολ: Αναμνηστικές και πρωτότυπες μπάλες μπέιζμπολ; Μπάλες tee ball και μπάλες μπέιζμπολ μειωμένου τραυματισμού
zh-TW: 體育用品 > 競技體育 > 棒球和壘球 > 棒球用球: 紀念與趣味棒球; 樂樂棒球與安全棒球
tr: Spor Malzemeleri > Spor Ekipmanları > Beyzbol ve Softbol > Beyzbol Topları: Hediyelik ve hatıra beyzbol topları; Tee ball ve güvenli beyzbol topları
ro-RO: Articole sportive > Atletism > Baseball și softball > Mingi de baseball: Mingi de baseball suvenir și decorative; Mingi tee ball și mingi de baseball cu impact redus
zh-CN: 体育用品 > 田径 > 棒球/垒球用品 > 棒球: 纪念版与新奇棒球; T 座棒球与安全棒球
bg-BG: Спортни стоки > Спортни занимания > Бейзбол и софтбол > Бейзболни топки: Сувенирни и декоративни бейзболни топки; Топки за тийбол и безопастни бейзболни топки
ja: スポーツ用品 > スポーツ競技 > 野球・ソフトボール用品 > 野球ボール: 記念・ノベルティ用野球ボール; ティーボール・セーフティボール
pt-PT: Artigos de desporto > Atividade desportiva > Basebol e softbol > Bolas de basebol: Bolas de basebol de recordação e novidade; Bolas de basebol de suporte e de lesão reduzida
cs: Sportovní potřeby > Atletické sporty > Baseball a softball > Baseballové míčky: Suvenýrové a sběratelské baseballové míčky; Míčky na tee-ball a bezpečnostní baseballové míčky
sl-SI: Športna oprema > Šport > Baseball in softball > Žoge za baseball: Spominske in zanimive žoge za baseball; Žoge Tee in žoge za baseball z manjšo verjetnostjo poškodb
it: Articoli sportivi > Sport > Baseball e softball > Palle da baseball: Palle da baseball souvenir e gadget; Palle da tee-ball e a basso rischio di infortunio
pt-BR: Artigos esportivos > Artigos para prática de esportes > Beisebol e softbol > Bolas de beisebol: Bolas de beisebol de lembrança e colecionáveis; Bolas de beisebol de segurança e de tee ball
sv: Sportartiklar > Idrott och sport > Baseball och softball > Basebollar: Souvenir- och plojbasebollar; Teebollar och mjuka basebollar